【裁判字號】    98,交上訴,156
【裁判日期】    981028
【裁判案由】    公共危險
【裁判全文】
臺灣高等法院刑事判決               98年度交上訴字第156號
上  訴  人
即  被  告  甲○○
上列上訴人即被告因公共危險案件，不服臺灣板橋地方法院98年
度交訴字第135 號，中華民國98年8 月31日第一審判決（起訴案
號：臺灣板橋地方法院檢察署98年度偵字第11955 號），提起上
訴，本院判決如下：
    主  文
上訴駁回。
    理  由
一、按不服地方法院之第一審判決而上訴者，應向管轄第二審之
    高等法院為之。上訴書狀應敘述具體理由，上訴書狀未敘述
    上訴理由者，應於上訴期間屆滿後20日內補提理由書於原審
    法院，逾期未補提者，原審法院應定期間先命補正；第二審
    法院認為上訴書狀未敘述理由或上訴有第362 條前段之情形
    者，應以判決駁回之，但其情形可以補正而未經原審法院命
    其補正者，審判長應定期間先命補正，刑事訴訟法第361 條
    、第367 條，分別定有明文。所謂上訴書狀應敘述具體理由
    ，必係依據卷內既有訴訟資料或提出新事證，指摘或表明第
    一審判決有何採證認事、用法或量刑等足以影響判決本旨之
    不當或違法，而構成應予撤銷之具體事由，始克當之（例如
    ：依憑證據法則具體指出所採證據何以不具證據能力，或依
    憑卷證資料，明確指出所為證據證明力之判斷如何違背經驗
    、論理法則）；倘僅泛言原判決認定事實錯誤、違背法令、
    量刑失之過重或輕縱，而未依上揭意旨指出具體事由，或形
    式上雖已指出具體事由，然該事由縱使屬實，亦不足以認為
    原判決有何不當或違法者（例如：對不具有調查必要性之證
    據，法院未依聲請調查亦未說明理由，或援用證據不當，但
    除去該證據仍應為同一事實之認定），皆難謂係具體理由，
    俾與第二審上訴制度旨在請求第二審法院撤銷、變更第一審
    不當或違法之判決，以實現個案救濟之立法目的相契合，並
    節制濫行上訴（最高法院97年度臺上字第892 號判決參照）
    。是以上訴人之上訴書狀或補提之上訴理由書，雖有敘述上
    訴理由，惟並未具體敘述第一審判決有上述違法、不當情形
    ，即與未敘述具體理由無異，其所為上訴，即不符合上訴之
    法定要件。
二、經查，本件原審適用簡式審判程序，並以上訴人即被告甲○
    ○（簡稱被告）於原審審理時之自白（參原審卷第24頁至第
    25頁）、被害人劉曼君於警詢及偵查中之指訴（參偵查卷第
    7頁至第9頁、第27頁）、道路交通事故現場圖、道路交通事
    故調查報告表(一)、(二)、臺北縣政府警察局舉發違反道路交通
    處理事件通知單、現場暨車損照片12張、車號查詢汽車車籍
    資料（參偵查卷第10頁至第12頁、第15頁、第16頁至第17
    頁、第22頁）等為據，認定被告於民國98年3月11日上午8時
    45分許，駕駛車牌號碼3275-KG自用小貨車，沿臺北縣泰山
    鄉○○路往三重方向行駛，行經泰林路與中山路口前，本應
    隨時注意變換車道時，應注意其他車道來車情形，採取必要
    之安全措施，且依當時路面並無缺陷，道路無障礙物，視距
    良好等狀況，並無不能注意之情形，竟疏未注意及此，向內
    側車道行駛時，未注意其他車道來車情形，適被害人騎乘車
    牌號碼398-CFG重型機車，由中山路往三重方向行駛，亦未
    注意車前方向，致上開機車右側把手、右側後視鏡與被告所
    駕駛之自用小貨車左側車身發生擦撞，致被害人人車倒地，
    受有多處挫擦傷等傷害（過失傷害部分，業經和解未據被害
    人提出告訴）。詎被告明知其已駕駛動力交通工具肇事致被
    害人受傷，竟未停車查看被害人之傷勢，亦未主動報警及請
    求救護，即逕自駕車逃逸，確有駕駛動力交通工具肇事致人
    傷害而逃逸之犯行，又被告曾於96年間因詐欺案件，經臺灣
    板橋地方法院判處有期徒刑4 月確定，並於97年9月9日易科
    罰金執行完畢，有本院被告前案紀錄表在卷可按，其於有期
    徒刑執行完畢後，5 年內故意再犯有期徒刑以上刑之本罪，
    為累犯，應依法加重其刑，另審酌被告之品行、智識程度及
    被告已與被害人達成和解（有臺北縣新莊市調解委員員會調
    解書在卷可佐，參偵查卷第15之 1頁），及被告犯罪後坦認
    犯行態度甚佳等一切情狀，從輕量處有期徒刑 7月等情，均
    已詳敘其所憑證據、認定理由及量刑依據，從形式上觀察並
    無任何採證認事、用法或量刑之不當或違法。被告收受判決
    後提起本件第二審上訴，其上訴理由僅指稱：原審以被告係
    累犯為由，而未諭知緩刑宣告，惟被告就本件犯行並無故意
    及逃逸意圖，實係因被告斯時並不知已擦撞到被害人，始未
    下車察看而逕自駛離現場，嗣經警方告知，旋即與被害人達
    成和解，並已賠償其損害，被害人亦表明不再追究被告刑責
    ，故就被告犯後態度，顯無再犯之虞；又被告係單親家庭，
    為家中唯一經濟支柱，苟入監服刑，將造成家庭破碎，爰請
    參酌上情及最高法院29年上字第26號判例意旨，並適用刑法
    第59條、第74條第1項第1款等規定，予以從輕量刑，判處被
    告6 個月以下刑責併諭知易科罰金之折算標準暨緩刑之宣告
    ，以勵自新等語。惟被告確係犯刑法第185條之4駕駛動力交
    通工具肇事致人傷害而逃逸之罪，業經原審認定如前，又按
    量刑之輕重及緩刑之宣告，本屬法院依職權裁量之事項，而
    被告是否有刑法第59條酌減之情形，必其犯罪情節確有可憫
    恕時，始得為之。本件原審判決量處被告有期徒刑7 月，業
    已審酌被告之品行、智識程度、已與被害人達成和解，及被
    告犯罪後坦認犯行態度甚佳等一切情狀，並未逾越職權，亦
    未違反比例原則，而被告上訴所指其犯後態度及家庭狀況等
    情狀，均非刑法第59條酌減之事由，原審判決不予減刑亦已
    有所考量。又被告有如上所述之論罪科刑及執行情形，有本
    院被告前案紀錄表附卷可參，是被告於前次徒刑之執行完畢
    後，5 年以內故意再犯本件之罪而受有期徒刑以上刑之宣告
    ，與緩刑之要件亦有不符。核被告之上訴意旨，並未依據卷
    內既有訴訟資料或提出新事證，指摘或表明第一審判決有何
    採證認事、用法或量刑等足以影響判決本旨之不當或違法，
    要難謂其上訴書狀已經敘述具體理由，揆諸上開規定及說明
    ，本件上訴顯無具體理由而不合法定程式，應予駁回，並不
    經言詞辯論為之。
三、據上論斷，應依刑事訴訟法第367 條前段、第372 條，判決
    如主文。
中    華    民    國    98    年    10    月    28    日
                  刑事第十九庭  審判長法  官  鄧振球
                                      法  官  彭政章
                                      法  官  潘翠雪
以上正本證明與原本無異。
如不服本判決，應於收受送達後10日內向本院提出上訴書狀，其
未敘述上訴之理由者並得於提起上訴後10日內向本院補提理由書
（均須按他造當事人之人數附繕本）「切勿逕送上級法院」。
                                      書記官  駱國堯
中    華    民    國    98    年    10    月    30    日


司法院資訊處製作；財團法人民間司法改革基金會備份。
